臺灣桃園地方法院小額民事判決
110年度壢小字第1327號
原      告
即反訴被告  徐三鏡  
被      告
即反訴原告  陳美麗  
上列當事人間請求損害賠償事件，本院於民國110年11月24日言
詞辯論終結，判決如下：
    主    文
壹、本訴部分
一、被告應給付原告新臺幣（下同）2,580元，及自民國110年5
    月12日起至清償日止，按週年利率5％計算之利息。
二、原告其餘之訴駁回。
三、訴訟費用1,000元，由被告負擔721元，其餘由原告負擔。
四、本判決原告勝訴部分得假執行。
貳、反訴部分
一、反訴原告之訴駁回。
二、訴訟費用1,000元由反訴原告負擔。
    理  由  要  領
壹、按民事訴訟法第436條之8第1項規定：「關於請求給付金錢
    或其他代替物或有價證券之訴訟，其標的金額或價額在新台
    幣十萬元以下者，適用本章所定之小額程序。」同法第436
    條之18規定：「判決書得僅記載主文，就當事人有爭執事項
    ，於必要時得加記理由要領。」
貳、本訴部分
一、原告主張
　　被告於110年3月15日22時22分許，騎乘車號000-0000號普通
    重型機車（下稱肇事機車），沿桃園市中壢區興仁路611巷
    往崁頂路方向，行駛至興仁路二段611巷與新中北路口；適
    原告騎乘車號000-000號普通重型機車（下稱系爭機車）沿
    新中北路往八德方向，亦行駛至上開路口，嗣因被告闖越紅
    燈而撞擊系爭機車，致系爭機車受損、原告胸口受傷。原告
    因而支出系爭機車修復費用共2,580元、醫療費用1,000元。
    爰依民法侵權行為之規定提起本件訴訟等語，並聲明：被告
    應給付原告3,580元，及自起訴狀繕本送達翌日起至清償日
    止，按週年利率5％計算之利息。
二、被告答辯
　　事故當時其看兩側沒有來車才通過路口，原告車速過快且未
    注意車前狀況才撞到我。且系爭車輛並未受損等語。並聲明
    ：原告之訴駁回。
三、是依首揭規定，以下僅就（一）被告是否應負損害賠償責任
    ？（二）原告是否與有過失？（三）原告得請求賠償之金額
    若干？記載理由要領如下：
（一）被告是否應負損害賠償責任？
　　⒈按民法第191條之2前段規定：「汽車、機車或其他非依軌
      道行駛之動力車輛，在使用中加損害於他人者，駕駛人應
      賠償因此所生之損害。」次按道路交通安全規則第90條第
      1項前段規定：「駕駛人駕駛汽車，除應遵守道路交通標
      誌、標線、號誌之指示。」
　　⒉查肇事機車於本件事故發生前，沿桃園市中壢區興仁路611
      巷往崁頂路方向，行駛至興仁路二段611巷與新中北路口
      時，闖越紅燈通過路口，隨即碰撞系爭機車，並因此人車
      倒地等事實，有監視器影像截圖在卷可參（見本院卷第46
      至48、88至90頁）。可知被告騎乘肇事機車行經事故地點
      時，因違反號誌闖越紅燈行駛，撞擊系爭機車而肇生本件
      事故。
　　⒊而依當時天氣晴，夜間有照明，柏油路面乾燥無缺陷亦無
      障礙物，視距良好等一切情狀，有道路交通事故調查報告
      表（一）在卷足憑（見本院卷第40頁），並無不能注意之
      情事，被告竟疏未注意違反號誌闖越紅燈，並撞擊系爭機
      車，足見被告具過失甚明。又被告上開過失行為與損害之
      發生兩者間並具相當因果關係，堪可認定。揆諸前揭規定
      ，被告自應就原告所受之損害，負侵權行為之損害賠償責
      任。
（二）原告是否與有過失？
　　⒈按民事訴訟法第277條本文規定：「當事人主張有利於己之
      事實者，就其事實有舉證之責任。」又按原告對於自己主
      張之事實已盡證明之責後，被告對其主張，如抗辯其不實
      並提出反對之主張者，則被告對其反對之主張，亦應負證
      明之責，此為舉證責任分擔之原則。又各當事人就其所主
      張有利於己之事實，均應負舉證之責，故一方已有適當之
      證明者，相對人欲否認其主張，即不得不更舉反證（最高
      法院99年台上字4835號判決意旨參照）。
　　⒉被告固主張原告就本件事故與有過失等語。然查上開監視
      器影像截圖可知，原告駕駛系爭機車沿新中北路往八德方
      向行駛，其行向號誌為綠燈。是原告自可合理期待被告會
      依照交通規則行駛。惟被告竟仍違反號誌行駛，侵入系爭
      機車行駛之車道而肇生本件事故，是難認原告有何違反注
      意義務之情形。且依上開監視器影像截圖可知，自肇事機
      車闖紅燈至兩車發生碰撞為止，僅經過約2秒，原告亦無
      從為任何安全措施以避免本件事故發生，是原告就本件事
      故自無過失。被告又未提出其他證據供本院審酌，是被告
      此部分所辯，並不可採。　　　
（三）原告得請求賠償之金額若干？
　　⒈系爭機車維修費
　　　⑴按民法第213條第1、3項規定：「負損害賠償責任者，除
        法律另有規定或契約另有訂定外，應回復他方損害發生
        前之原狀。第1項情形，債權人得請求支付回復原狀所
        必要之費用，以代回復原狀。」
　　　⑵查系爭車輛修理費用為2,580元，有估價單在卷可參（見
        本院卷第5頁）。被告雖辯稱系爭機車未受損等語。然
        依上開監視器影像截圖所示，系爭機車遭肇事機車碰撞
        左後車身引擎位置，與上開估價單所載修復位置相符，
        應認系爭機車確實因本件事故受損，該估價單所載費用
        為修復系爭機車所必要之費用。
　　⒉醫療費
　　　原告固主張其因本件事故胸口受傷，並支出醫療費用1,00
      0元等語。然依上開監視器影像截圖所示，肇事機車並未
      碰撞原告身體，且系爭機車於本件事故後並未倒地，已難
      認原告有受何傷害。且依原告提出之診斷證明書，診斷欄
      僅記載「胸痛」（見本院卷第38頁），並無擦挫傷情形，
      難認係因本件事故所致，是原告此部分請求，應無理由。
四、綜上所述，原告依侵權行為之法律關係，請求被告給付2,58
    0元，及自110年5月12日（見本院卷第64頁）起至清償日止
    ，按週年利率5％計算之利息，為有理由，應予准許。逾此部
    分之請求則屬無據，應予駁回。
五、本件原告勝訴部分係依民事訴訟法第436條之8適用小額訴訟
    程序所為之判決，應就被告敗訴部分，依同法第436條之20
    規定，依職權宣告假執行。
六、本件事證已臻明確，兩造其餘主張陳述及所提之證據，經審
    酌均與本院前揭判斷無影響，毋庸一一論述，附此敘明。
七、訴訟費用負擔之依據：民事訴訟法第79條。並依職權確定訴
    訟費用額為1,000元。
貳、反訴部分
一、反訴原告主張
　　反訴被告就本件事故有超速及未注意車前狀況之過失，致反
    訴原告受傷。支出醫療費6,420元，並受有精神上損害9萬元
    。爰依侵權行為之法律關係提起本件訴訟等語。並聲明：被
    告應給付原告96,420元。
二、反訴被告答辯
　　原告之訴駁回。
三、反訴被告就本件事故並無過失，已如本訴部分所述，是反訴
    被告自毋須負侵權行為之損害賠償責任。反訴原告依侵權行
    為之法律關係請求被告給付96,420元，即無理由，應予駁回
    。
四、本件事證已臻明確，兩造其餘主張陳述及所提之證據，經審
    酌均與本院前揭判斷無影響，毋庸一一論述，附此敘明。
五、訴訟費用負擔之依據：民事訴訟法第78條。並依職權確定訴
    訟費用額為1,000元。　　　　
中　　華　　民　　國　　110 　年　　12　　月　　24　　日
　　　　　　　　　　　　　中壢簡易庭法　官周仕弘
以上為正本係照原本作成。
如不服本判決，應於送達後20日內，向本院提出上訴狀並表明上
訴理由，如於本判決宣示後送達前提起上訴者，應於判決送達後
20日內補提上訴理由書（須附繕本）。
中　　華　　民　　國　　110 　年　　12　　月　　27　　日
　　　　　　　　　　　　　　　　　　書記官巫嘉芸
附錄：
一、民事訴訟法第436條之24第2項：
　　對於小額程序之第一審裁判上訴或抗告，非以其違背法令為
    理由，不得為之。
二、民事訴訟法第436條之25：
　　上訴狀內應記載上訴理由，表明下列各款事項：
(一)原判決所違背之法令及其具體內容。
(二)依訴訟資料可認為原判決有違背法令之具體事實。